## Wellikiandre Martins Bosich de Souza

Especialista em Big Data Engineer com mais de 10 anos no mercado de TI.

#### Contato

- Email: wellikiandre.souza@viannasempre.com.br
- Telefone: +55(32)988699489
- LinkedIn: https://www.linkedin.com/in/wellikiandre
- Website: https://datacement.com.br/engenharia

## **Projetos Destacados**

- Founder da Datacement
- Projetos na Copa do Mundo FIFA e Olimpíadas no Brasil.
- Desenvolvimento de Arquitetura Moderna de dados na Multilog.
- Redução de custos na Arquitetura de dados da Multilog.
- Disponibilização de dados em near real-time na Multilog
- Automação de processos na arquitetura de dados da Multilog.

### Habilidades

- Gestão de Recursos e Custo, Segurança, Governança de Dados, DevOps e DataOps\*\*
- Cloud: Azure, Databricks, AWS
- Linguagens de Programação: SQL, Java, C#, Python, Spark, PySpark, Spark SQL
- Sistemas de Dados: OLAP, OLTP, Data Lakes, Data Lakehouse, Modern Data Warehouse
- Bancos de Dados: Oracle, SQL Server, SAP HANA, MySQL, PostgreSQL, MongoDB, Redshift
- Ferramentas: Airbyte, Synapse, Data Factory, Talend, SSIS, Git, GitHub, Azure DevOps, CI/CD, Docker, Kubernetes, Metabase, Power BI, Excel, VBA

---

#### Sobre

Wellikiandre é um entusiasta de TI autodidata inspirado pela inovação e pela solução de problemas para negócios, seguindo a filosofia MAMBA. Ele se inspira em visionários como Elon Musk, Jeff Bezos e Satya Nadella, buscando incessantemente soluções disruptivas e acreditando no poder transformador da tecnologia. Graduado em Análise e Desenvolvimento de Sistemas com honras máximas no ENADE pela Universidade Vianna Junior, Wellikiandre possui recomendações de líderes de mercado e certificações em suporte à tomada de decisão, Engenharia de Dados, Azure, Databricks e AWS.

Atualmente, é Engenheiro e Arquiteto responsável na Multilog, com mais de 10 anos de experiência em TI, destacando-se em Desenvolvimento de Software, Big Data & Analytics, Engenharia de Soluções cloud e on-premise, infraestrutura, DBA e liderança de equipes de alto desempenho. Ele tem habilidades em Learning Agility, comunicação, escuta ativa e já trabalhou em mais de 30 projetos de sucesso, somando milhões de reais em redução de custo, aumento de receita e mudança cultural em empresas como Multilog, A3Data, V.tal, Oi S.A e Randon (Mercedes-Benz).

---

### Histórico Profissional

### **DataCement**

Founder

Maio 2024 - Presente

- Fundador da DataCement, plataforma educacional com mais de 200 alunos.
- Objetivo de levar conhecimento acessível para o maior número de pessoas.
- Comunidade de engenheiros de dados sem custo adicional para os alunos.

### Multilog

Especialista em Dados | Engenheiro de Dados

Outubro 2022 - Presente

- Lidera a arquitetura moderna de dados na Multilog, consumindo e disponibilizando dados de diversos sistemas.
- Implementação de um Data Lakehouse em arquitetura Multi-Hop.
- Responsável pela infraestrutura de dados, gestão de projetos, governança e otimização.
- Destaque por soluções comparadas às de empresas como Uber, Waze, Spotify e Netflix.

### A3Data

Senior Data Analyst | Analista de Dados Sênior

Maio 2022 - Outubro 2022

- Desenvolveu e estruturou a parte de Data Analytics para um cliente estratégico na América Latina.
- Implementação de painéis avançados de dados para diversas áreas da empresa.
- Redução de custo em cloud e melhoria na agilidade de processos.

### Vtol

Especialista em Dados

Setembro 2021 - Maio 2022

- Responsável pelo desenvolvimento de soluções de tecnologia para diversas áreas de negócio.
- Migração de sistemas da Oi SA para V.tal após aquisição pelo Banco BTG.
- Implementação de pipelines de dados, criação de Data Lake e desenvolvimento de dashboards.

### Oi SA

Especialista

Outubro 2014 - Setembro 2021

- Atuou como Fullstack Developer, DBA, Analista de BI e Engenheiro de Dados.
- Desenvolvimento de soluções de tecnologia para áreas de negócio como O&M, Gestão de Terceiros e Projetos.
- Criação de instâncias de banco de dados, DataWarehouse e Data Viz utilizando PowerBI.

---

## Formação Acadêmica

- Engenharia de Dados AWS | Databricks | Apache Airflow | Spark | Python | SQL How Bootcamp (2022)
- Engenharia de Dados e Big Data Azure e Databricks (DP-203) (2022)
- Graduação em Desenvolvimento de Sistema Web Vianna Junior UFJF (2017-2019)
- Técnico em Eletrônica SENAI (2013-2015)
- Técnico em Informática (2009-2011)

---

# Certificações e Cursos

- Formação BI e Data Warehouse com SQL Server e Power BI Alura
- Formação SQL MICROSOFT SQL SERVER 2017 Alura
- Formação Machine Learning, Inteligência Artificial Coti Informática
- Produtividade e Performance Conquer
- Big Data Databricks SQL Plataforma unificada de dados
- Python para Engenharia de Dados Engenharia de Dados Academy
- Git para Time de Dados Engenharia de Dados Academy
- ITIL® 4 Foundation Office IT
- Engenharia de Dados e Big Data Azure Academyl.